Inventaris van het archief van het Provinciaal Bestuur van Zuid-Holland, 1814-1844
Nationaal Archief, Den Haag
- GOUVERNEUR, 3
  - Registratie, Loterijen en Kadaster (4e Afdeling), 3.2
    - Algemeen, 3.2.1
      - Ingekomen en minuten van uitgaande stukken, 3.2.1.1
        - Ingekomen en minuten van uitgaande stukken van de Gouverneur van Zuid-Holland betreffende de registratie, het kadaster en de loterijen, vanaf 1842 vierde griffie-afdeling, 1824-1844; 3006-3406; 333 pakken
          - 1837, okt. 07-31, 3289
          - 1837, nov. 01-17, 3290
          - 1837, nov. 18 - dec. 11, 3291
          - 1837, dec. 12-30, 3292
          - 1838, jan. 02-19, 3293
          - 1838, jan. 20 - feb. 08, 3294
          - 1838, feb. 09-28, 3295
          - 1838, mrt. 01-17, 3296
          - 1838, mrt. 19 - apr. 09, 3297
          - 1838, apr. 10-30, 3298
          - 1838, mei 01-17, 3299
          - 1838, mei 18 - juni 14, 3300
          - 1838, juni 15 - juli 06, 3301
          - 1838, juli 07-23, 3302
          - 1838, juli 24 - aug. 15, 3303
          - 1838, aug. 16-31, 3304
          - 1838, sep. 01-20, 3305
          - 1838, sep. 21 - okt. 11, 3306
          - 1838, okt. 12-31, 3307
          - 1838, nov. 01-20, 3308
          - 1838, nov. 21 - dec. 10, 3309
          - 1838, dec. 11-31, 3310
          - 1839, jan. 02-24, 3311
          - 1839, jan. 25 - feb. 11, 3312
          - 1839, feb. 12-28, 3313
          - 1839, mrt. 01-23, 3314
          - 1839, mrt. 25 - apr. 11, 3315
          - 1839, apr. 12-30, 3316
          - 1839, mei 01-28, 3317
          - 1839, mei 29 - juni 11, 3318
          - 1839, juni 12-29, 3319
          - 1839, juli 01-16, 3320
          - 1839, juli 17 - aug. 07, 3321
          - 1839, aug. 08-31, 3322
          - 1839, sep. 02-20, 3323
          - 1839, sep. 21 - okt. 10, 3324
          - 1839, okt. 11-28, 3325
          - 1839, okt. 29 - nov. 21, 3326
          - 1839, nov. 22 - dec. 11, 3327
          - 1839, dec. 12-31, 3328
          - 1840, jan. 02-20, 3329
          - 1840, jan. 21 - feb. 12, 3330
          - 1840, feb. 13 - mrt. 06, 3331
          - 1840, mrt. 07-31, 3332
          - 1840, apr. 01-22, 3333
          - 1840, apr. 23 - mei 12, 3334
          - 1840, mei 13 - juni 10, 3335
          - 1840, juni 11-30, 3336
          - 1840, juli 01-20, 3337
          - 1840, juli 21 - aug. 13, 3338
          - 1840, aug. 14 - sep. 08, 3339
          - 1840, sep. 09-23, 3340
          - 1840, sep. 24 - okt. 10, 3341
          - 1840, okt. 12-31, 3342
          - 1840, nov. 02-18, 3343
          - 1840, nov. 19 - dec. 11, 3344
          - 1840, dec. 12-31, 3345
          - 1841, jan. 02-20, 3346
          - 1841, jan. 21 - feb. 09, 3347
          - 1841, feb. 10 - mrt. 08, 3348
          - 1841, mrt. 09-24, 3349
          - 1841, mrt. 25 - apr. 21, 3350
          - 1841, apr. 22 - mei 21, 3351
          - 1841, mei 22 - juni 11, 3352
          - 1841, juni 12 - juli 06, 3353
          - 1841, juli 07-31, 3354
          - 1841, aug. 02-23, 3355
          - 1841, aug. 24 - sep. 13, 3356
          - 1841, sep. 14 - okt. 02, 3357
          - 1841, okt. 04-20, 3358
          - 1841, okt. 21 - nov. 09, 3359
          - 1841, nov. 10-30, 3360
          - 1841, dec. 01-18, 3361
          - 1841, dec. 20-31, 3362
          - 1842, jan. 03-24, 3363
          - 1842, jan. 25 - feb. 17, 3364
          - 1842, feb. 18 - mrt. 08, 3365
          - 1842, mrt. 09-22, 3366
          - 1842, mrt. 23 - apr. 13, 3367
          - 1842, apr. 14-30, 3368
          - 1842, mei 02-20, 3369
          - 1842, mei 21 - juni 09, 3370
          - 1842, juni 10-28, 3371
          - 1842, juni 29 - juli 14, 3372
          - 1842, juli 15 - aug. 09, 3373
          - 1842, aug. 10 - sep. 02, 3374
          - 1842, sep. 03-26, 3375
          - 1842, sep. 27 - okt. 10, 3376
          - 1842, okt. 11-25, 3377
          - 1842, okt. 26 - nov. 12, 3378
          - 1842, nov. 14-28, 3379
          - 1842, nov. 29 - dec. 19, 3380
          - 1842, dec. 20-31, 3381
          - 1843, jan. 02-20, 3382
          - 1843, jan. 21 - feb. 10, 3383
          - 1843, feb. 11 - mrt. 03, 3384
          - 1843, mrt. 04-21, 3385
          - 1843, mrt. 22 - apr. 06, 3386
          - 1843, apr. 07-21, 3387
          - 1843, apr. 22 - mei 10, 3388
          - 1843, mei 11-23, 3389
          - 1843, mei 24 - juni 16, 3390
          - 1843, juni 17-31, 3391
          - 1843, juli 01-13, 3392
          - 1843, juli 14-31, 3393
          - 1843, aug. 01-18, 3394
          - 1843, aug. 19 - sep. 09, 3395
          - 1843, sep. 11-25, 3396
          - 1843, sep. 26 - okt. 13, 3397
          - 1843, okt. 14 - nov. 03, 3398
          - 1843, nov. 04-23, 3399
          - 1843, nov. 24 - dec. 15, 3400
          - 1843, dec. 16-31, 3401
          - 1844, jan. 03-26, 3402
          - 1844, jan. 27 - feb. 29, 3403
          - 1844, mrt. 01 - mei 04, 3404
          - 1844, mei 06-31, 3405
          - 1844, juni 01-29, 3406
      - Appointementen, 3.2.1.2
        - Appointementen van de Gouverneur betreffende de registratie, het kadaster en de loterijen, 1825-1831, 1834-1843; 3407-3414; 8 pakken
          - 1825-1827, mrt., 3407
          - 1827, apr. -1828, 3408
          - 1829-1830, aug., 3409
          - 1830, sep. -1831, 3410
          - 1834-1836, apr., 3411
          - 1836, mei - 1838, mei, 3412
          - 1838, juni -1840, 3413
          - 1841-1843, 3414
      - Registers op de ingekomen en uitgaande stukken, 3.2.1.3
        - Registers op de ingekomen en uitgaande stukken van de Gouverneur, betreffende de registratie en de loterijen, 1825-1844; 3845-3864; 20 delen
          Sedert januari 1833 zijn de stukken betreffende het kadaster vermeld in de registers der belastingen, in en uitgaande rechten en accijnsen, ingevolge resolutie van de Gouverneur van 14 jan. 1833.
          Zie voor indices: inv.nrs 3859-3878.
          - 1825, 3845
          - 1826, 3846
          - 1827, 3847
          - 1828, 3848
          - 1829, 3849
          - 1830, 3850
          - 1831, 3851
          - 1832, 3852
          - 1833, 3853
          - 1834, 3854
          - 1835, 3855
          - 1836, 3856
          - 1837, 3857
          - 1838, 3858
          - 1839, 3859
          - 1840, 3860
          - 1841, 3861
          - 1842, 3862
          - 1843, 3863
          - 1844, jan.-apr, 3864
      - Indices op de registers van de ingekomen en uitgaande stukken, 3.2.1.4
        - Alfabetische index op de namen van de kantoren en de rubriek Generalia; met een onderwerpsgewijze onderverdeling op de ingekomen en uitgaande stukken van de Directeur der registratie in Zuid-Holland, 1824-1825; 3415; 1 band
          Ingevolge art. 19 van het Koninklijk Besluit van 20 december 1823 nr. 100, bleven de bureaus van de directeur der registratie in Zuid-Holland voorlopig daar waar zij waren. Terwijl die bureaus buiten het provinciaal gouvernementsgebouw gevestigd waren, werd door de directeur een afzonderlijke index voor zijn correspondentie gehouden.
        - Alfabetische bladwijzer op de hoofden van de alfabetische index van de Directeur der registratie in Zuid-Holland, 1824-1825; 3416; 1 deel
        - Index op de uit de serie ingekomen en minuten van uitgaande stukken gelichte dossiers, 1844; 3417; 1 stuk
          Zie inv. nrs. 3000-3005.
        - Indices op de registers van ingekomen en minuten van uitgaande stukken en op de appointementen van de Gouverneur, 1825-1844; 3865-3884; 20 delen
          Zie voor de registers: inv.nrs 3839-3858 en voor de appointementen: inv.nrs. 3407-3414.
          - 1825, 3865
          - 1826, 3866
          - 1827, 3867
          - 1828, 3868
          - 1829, 3869
          - 1830, 3870
          - 1831, 3871
          - 1832, 3872
          - 1833, 3873
          - 1834, 3874
          - 1835, 3875
          - 1836, 3876
          - 1837, 3877
          - 1838, 3878
          - 1839, 3879
          - 1840, 3880
          - 1841, 3881
          - 1842, 3882
          - 1843, 3883
          - 1844, 3884
        - Agenda van de bij de Gouverneur van Zuid-Holland ingekomen brieven betreffende de registratie; met aantekening van hetgeen naar aanleiding daarvan was verricht, 1842-1843; 3885; 1 deel
    - Bijzonder, 3.2.2
      - Staten en Rekeningen, 3.2.2.1
        - Staten van de in de kassen van de ontvangers van de registratie aanwezige 2,5 procent van de geheven opcenten op de middelen, 1825; 3418; 1 omslag
        - Staten van de saldo's in de kassen van onderscheiden ontvangers van de registratie, 1825-1826; 3419; 1 omslag
        - Staten van gedane uitkeringen van boeten en verbeurde goederen, waarvan aan de ambtenaren van de registratie hun gewone percentsgewijs berekende beloning was toegekend, en van welke uitkeringen 5 procent ten behoeve van 's Rijks schatkist was ingehouden en verantwoord, 3e en 4e kwartaal 1925 en 1e kwartaal 1826, 1825-1826; 3420; 1 omslag
        - Staat van door de ontvanger der registratie te Woerden verzonden kwitanties van storting, 3e en 4e kwartaal 1825 en 1e kwartaal 1826, 1825-1826; 3421; 1 stuk
        - Inventaris van de stukken van comptabiliteit en orde, over het 2e kwartaal 1826, behorende bij de rekening van de inspecteur der registratie in de 3e divisie van Zuid-Holland, 3422; 1 stuk
        - Ingekomen en minuten van uitgegane stukken van de Gouverneur van Zuid Holland, betreffende de teruggaaf van de door ambtenaren bij voorschot gedane betalingen, 1828-1832; 3423; 1 omslag
        - Geleidebrieven van de door de ambtenaren der registratie, later ook door de hypotheekbeheerders ingezonden maandstaten van ontvangsten en uitgaven; met correspondentie over die staten, 1834, 1837-1843; 3424-3431; 7 pakken en 1 omslag
          - 1834, juni-sep, 3424; omslag
          - 1837, 3425
          - 1838, 3426
          - 1839, 3427
            maart ontbreekt.
          - 1840, 3428
          - 1841, 3429
          - 1842, 3430
          - 1843, 3431
        - Personele staten van personele beschrijving der onderscheidene ambtenaren en geëmploijeerden, 1841-1843; 4084-4086; 3 omslagen
          - 1841, 4084
          - 1842, 4085
          - 1843, 4086
        - Geleidebrieven van aan de Gouverneur van Zuid-Holland gezonden staten van renvooien, minuten van berichten van terugzending van die staten en lijsten, houdende aantekening van ontvangen staten van renvooien, 1843-1844; 3435; 1 pak
        - Staten van de ordonnanties, uitgereikt door de Generale Directie der In- en Uitgaande Rechten en Indirecte Belastingen, aan ontvangers der registratie, voor rembours van de door hen, bij wijze van voorschot gedane betalingen, 1e kwartaal 1824 - 2e kwartaal 1825, 1824-1825; 3886; 1 omslag
        - Provinciale maandstaten van ontvangsten en uitgaven (met bijlagen) opgemaakt door de Gouverneur en goedgekeurd door de administrateur van 's Rijksschatkist in Zuid-Holland, 1824-1834, 1839-1843; 3887-3902; 15 pakken en 1 omslag
          - 1824, 3887; omslag
          - 1825, 3888
          - 1826, 3889
          - 1827, 3890
          - 1828, 3891
          - 1829, 3892
          - 1830, 3893
          - 1831, 3894
          - 1832, 3895
          - 1833, 3896
          - 1834, 3897
          - 1839, 3898
          - 1840, 3899
          - 1841, 3900
          - 1842, 3901
          - 1843, 3902
        - Generale staten van ontvangsten en uitgaven van de Gouverneur, betreffende zegel, registratie, griffie en hypotheekrechten, boeten, successierechten en restitutiën van betaalde boeten, 1824-1843; 3903-3934; 33 delen
          - 1824-1825, 3903
          - 1826, 1e kwartaal, 3904
          - 1826, 3e kwartaal, 3905
          - 1826, 4e kwartaal, 3906
          - 1827, 1e halfjaar, 3907
          - 1827, 2e halfjaar, 3908
          - 1828, 1e halfjaar, 3909
          - 1828, 2e halfjaar, 3910
          - 1829, 1e halfjaar, 3911
          - 1829, 2e halfjaar, 3912
          - 1830, 1e halfjaar, 3913
          - 1830, 2e halfjaar, 3914
          - 1831, 1e halfjaar, 3915
          - 1831, 2e halfjaar, 3916
          - 1832, 1e halfjaar, 3917
          - 1832, 2e halfjaar, 3918
          - 1833, 1e halfjaar, 3919
          - 1833, 2e halfjaar, 3920
          - 1834, 1e halfjaar, 3921
          - 1834, 2e halfjaar, 3922
          - 1835, 1e halfjaar, 3923
          - 1835, 2e halfjaar, 3924
          - 1836, 1e halfjaar, 3925
          - 1836, 2e halfjaar, 3926
          - 1837, 1e halfjaar, 3927
          - 1837, 2e halfjaar, 3928
          - 1838, 3929
          - 1839, 3930
          - 1840, 3931
          - 1841, 3932
          - 1842, 3933
          - 1843, 3934
        - Zegelrekeningen van de Gouverneur, 1824-1843; 3935-3967; 33 delen
          - 1824-1825, 3935
          - 1826, 1e kwartaal, 3936
          - 1826, 2e kwartaal, 3937
          - 1826, 3e kwartaal, 3938
          - 1826, 4e kwartaal, 3939
          - 1827, 1e halfjaar, 3940
          - 1827, 2e halfjaar, 3941
          - 1828, 1e halfjaar, 3942
          - 1828, 2e halfjaar, 3943
          - 1829, 1e halfjaar, 3944
          - 1829, 2e halfjaar, 3945
          - 1830, 1e halfjaar, 3946
          - 1830, 2e halfjaar, 3947
          - 1831, 1e halfjaar, 3948
          - 1831, 2e halfjaar, 3949
          - 1832, 1e halfjaar, 3950
          - 1832, 2e halfjaar, 3951
          - 1833, 1e halfjaar, 3952
          - 1833, 2e halfjaar, 3953
          - 1834, 1e halfjaar, 3954
          - 1834, 2e halfjaar, 3955
          - 1835, 1e halfjaar, 3956
          - 1835, 2e halfjaar, 3957
          - 1836, 1e halfjaar, 3958
          - 1836, 2e halfjaar, 3959
          - 1837, 1e halfjaar, 3960
          - 1837, 2e halfjaar, 3961
          - 1838, 3962
          - 1839, 3963
          - 1840, 3964
          - 1841, 3965
          - 1842, 3966
          - 1843, 3967
        - Staten van de Gouverneur van de door hem aan de ontvangers der registratie verzonden jacht- en visakten, 1824-1843; 3968-3969; 2 pakken
          - 1823-1834, 3968
          - 1835-1843, 3969
        - Staten van de uitkeringen wegens ontvangen boeten, voorkomende op de staat van gedeponeerde fondsen, die gedaan waren en nog gedaan moesten worden; met bijlagen, 1825-1826, 1839, 1842; 3970; 1 omslag
        - Inventaris van de stukken van comptabiliteit en orde over het 2e kwartaal 1826, overgelegd door de verificateur der registratie aan de Gouverneur van Zuid-Holland, 3971; 1 stuk
        - Staten van de Gouverneur van de rechten van successie en van overgang bij overlijden, geheven in de provincie, 1827-1837; 3972; 1 pak
        - Zegelrekeningen van de ambtenaren van registratie, 1839-1844; 3973-3978; 6 omslagen
          Inclusief processen verbaal, constaterende het restant der zegels op den 31 december, in de jaren 1839-1841 en 1843.
          - 1838, 3973
          - 1839, 3974
          - 1840, 3975
          - 1841, 3976
          - 1842, 3977
          - 1843, 3978
      - Overige bescheiden, 3.2.2.2
        - Aanschrijvingen van het hoofdbestuur van de registratie, het kadaster en de loterijen, en van de Gouverneur van Zuid-Holland, betreffende de registratie, het kadaster en de loterijen, 1822, 1824-1832, 1842-1843; 3436; 1 pak
        - Staat houdende opgaaf van door de ontvanger der registratie te 's-Gravenhage teruggezonden, niet afgehaalde jacht- en visakten; met bijlage, 1824; 3437; 1 omslag
        - Ingekomen renseignementen van de eigenaars van heerlijkheden, wegens de vereniging van gemeenten; met voordracht van de inspecteur van het kadaster in de provincie Zuid-Holland, 1828-1829; 3438; 1 pak
        - Stukken betreffende toekenning van schadeloosstelling door de Minister van Financiën aan in de steden gevestigde commissies tot vaststelling van de middenprijs van de binnenlandse granen over de jaren 1836 en 1837, 1838; 3439; 1 omslag
        - Kasboek van de ter griffie van de provincie Zuid-Holland van de ambtenaren van de registratie in dat gewest ten behoeve van het Burgerlijk Pensioenfonds ingehouden bijdragen, 1838-1843; 3440; 1 deel
        - Opgaven van ambtenaren van het Openbaar Ministerie bij de kantongerechten van politieovertredingen waarvoor, ter voorkoming van verder rechtsvervolging, was getransigeerd, 1838-1843; 3441-3442; 2 pakken
          - 1838, okt.-1840, 3441
          - 1841-1843, 3442
        - Lijst van de goedgekeurde ontwerpakten van borgtocht ter verzekering van uitgesteld successierecht, 1841-1843; 3443; 1 stuk
        - Register van borgtochten ten behoeve van de schatkist ter verzekering van uitgestelde successierecht, 1841-1843; 3979; 1 deel
        - Lijst van de standplaatsen en kringen van de kantoren van registratie, zegel, successie en van de hypotheken en het kadaster in de provincie Zuid-Holland, 1842; 3444; 1 stuk
        - Lijst van voorwerpen, welke van grondbelasting behoorden te worden vrijgesteld, [1842]; 3445; 1 deel
        - Verzameling van orders, voorschriften en meegedeelde beslissingen en aanschrijvingen voor de ambtenaren van de registratie in Zuid-Holland inzake de door hen te verrichten rondreizen, 1842-1843; 3446; 1 omslag
      - Inventarissen, opgemaakt bij de liquidatie van de 3e afdeling, 3.2.2.3
        - Inventaris van stukken, gevonden op de zolders van het gouvernement voor de afdeling registratie, op den 30e juni 1841, 3447; 1 stuk
        - Inventaris der stukken, overgegeven door de Staatsraad-Gouverneur der provincie Zuid-Holland aan het Ministerie van Financiën en zulks ter voldoening aan de ministriële aanschrijving van den 8e april 1841, no. 57, afdeling registratie, waaronder begrepen zijn stukken betreffende het kantoor van het buitengewoon zegel, alsmede van de controle, 3448; 1 stuk
        - Inventaris der verzamelingen van voorschriften en decisiën het bestuur der registratie betreffende, welke aan de directeur der indirecte belastingen te 's-Gravenhage bij missive van de Staatsraad-Gouverneur der provincie Zuid-Holland in dato 19 juni 1844, no. 493/7024 3e afdeling, zijn afgezonden ter voldoening aan het verzoek, vervat in de missive van gemelde directeur van de 11e juni tevoren, no. 810, 3449; 1 stuk
        - Inventaris van de boeken, die bij de afdeling registratie in gebruik zijn geweest, [1844]; 3450; 1 stuk
          In margine aantekeningen aan wie verschillende
          der boeken zijn afgestaan.
    - Stukken betreffende bijzondere onderwerpen, 3.2.3
      - Belastingen, 3.2.3.1
        - Formulieren van personele belasting en belasting op gebouwde eigendommen over de dienstjaren 1837/1838 - 1841/1842, 1838-1842; 3451; 1 omslag
        - Register voor de inschrijving van de percentswijze beloning en indemniteiten van de ontvangers der directe belastingen, in- en uitgaande rechten en accijnsen; met achterin een alfabetische index op plaatsnamen, 1841-1843; 3980; 1 deel
        - (Saldo-)staten van de opbrengst der directe belastingen, in- en uitgaande rechten en accijnsen;in de provincie Zuid-Holland over de jaren 1841-1843; met maandstaten van november en december 1841 en andere bijlage, 3981; 1 omslag
        - Uittreksel uit het register van de resoluties van de minister van Financiën van 26 augustus 1843, waarbij de Gouverneur van Zuid-Holland wordt toegestaan om ordonnanties van schadeloosstelling aan ontvangers voor het drukken en rondbrengen van aanslagbiljetten voor de grondbelasting voortaan onder een andere post te boeken, 3452; 1 omslag
        - Rekest van Hendrik Vischzoon, brander te Schiedam, aan Gedeputeerde Staten om restitutie van betaalde grondbelasting en vrijdom daarvan voor vijf jaar vanwege de sloop en herbouw van zijn eigendommen in de gemeente Oud- en Nieuw Mathenesse; met bijlage, 1844; 3453; 1 omslag
        - Bepalingen betreffende de grondbelasting, 1844; 3454; 1 stuk
      - Financiën, 3.2.3.2
        - Stukken betreffende het verzoek van de landdrosten J.A. de Mist, A. van Gennep en assessor J.D. van Slingerlandt van het departement Maasland om goedkeuring van door hen afgelegde verantwoording en rekeningen aan de Algemene Rekenkamer, 1816; 3455; 1 omslag
        - Begrotingen van de huishoudelijke uitgaven van de provincie Holland (zuidelijk gedeelte) voor de dienstjaren 1820-1844, 1820-1845; 3982-4004; 23 delen
          - 1820, 3982
          - 1821, 3983
          - 1822, 3984
          - 1823, 3985
          - 1824, 3986
          - 1825, 3987
          - 1826, 3988
          - 1827, 3989
          - 1828, 3990
          - 1829, 3991
          - 1830, 3992
          - 1831, 3993
          - 1832, 3994
          - 1833, 3995
          - 1834, 3996
          - 1835, 3997
          - 1836, 3998
          - 1837, 3999
          - 1838, 4000
          - 1839, 4001
          - 1840, 4002
          - 1841, 4003
          - 1842-1844, 4004
        - Registers van uitgevaardigde bevelschriften van betaling van toegekende onkostenvergoedingen en subsidies uit de provinciale fondsen in de Algemene Begroting van Zuid-Holland voor de dienstjaren 1820 en 1823-1833, 1821-1836; 4005-4016; 6 katernen en 6 omslagen
          - 1820; met bijlage, 4005; omslag
            Het register handelt enkel over de financiering van de Provinciale Waterwerken.
          - 1823; met bijlage, 4006; omslag
            Bij het register een uittreksel van hoofdstuk II van de Algemene Begroting omtrent het gebruik der zes opcenten.
          - 1824; met bijlagen, 4007; omslag
            Bij het register twee uittreksels van hoofdstuk II
            van de Algemene Begroting omtrent het gebruik der zes opcenten.
          - 1825: met bijlage, 4008; omslag
            Bij het register een uittreksel van hoofdstuk I van de Algemene Begroting omtrent Justitie en Politie.
          - 1826; met bijlagen, 4009; omslag
            Bij het register twee uittreksels van hoofdstuk I en II van de Algemene Begroting
          - 1827; met bijlage, 4010; omslag
            Bij het register een uittreksel van hoofdstuk V, afdeling XI van de Algemene Begroting omtrent de kosten van het bestuur.
          - 1828, 4011
          - 1829, 4012
          - 1830, 4013
          - 1831, 4014
          - 1832, 4015
          - 1833, 4016
        - Registers houdende de stand der begroting voor de provincie Zuid-Holland c.q. provincie Holland (zuidelijk gedeelte) over de dienstjaren 1821-1824, 1829, 1831-1833 en 1835-1844, opgemaakt krachtens art. 8 van het besluit van Zijne Majesteit van 25 juli 1820, nr. 53, met opgaven van alle betaalde en onbetaalde bedragen, 1822-1845; 4017; 1 pak
          Bij de begroting van 1821 ook nog een buitengewone begroting.
        - Algemene begrotingen van inkomsten en middelen en uitgaven en behoeften van de provincie Holland (zuidelijk gedeelte) voor de dienstjaren 1827-1844, 1827-1843; 4018-4035; 18 omslagen
          - 1827, goedgekeurd bij K.B., 1827, 4018
          - 1828, goedgekeurd bij K.B., 1828, 4019
          - 1829, goedgekeurd bij K.B., 1828, 4020
          - 1830, goedgekeurd bij K.B., 1830, 4021
            Van de begrotingen van 1827-1830 één net-exemplaar en twee concepten.
          - 1831, goedgekeurd bij K.B., 1830, 4022
            Van de begroting van 1831 één net-exemplaar en drie concepten.
          - 1832, goedgekeurd bij K.B., 1832, 4023
          - 1833, goedgekeurd bij K.B., 1833, 4024
          - 1834, goedgekeurd bij K.B., 1833; met een bijlage, 4025
            Van de begrotingen van 1832-1834 één net-exemplaar en twee concepten, waarvan één concept enkel opgaven van uitgaven heeft.
          - 1835, goedgekeurd, [1835], 4026
            Van de begroting van 1835 één net-exemplaar en één concept.
          - 1836, behandeld door G.S., [1836]; met een bijlage, 4027
            Van de begroting van 1836 enkel een concept-exemplaar.
          - 1837, behandeld door G.S., 1836, 4028
          - 1838, behandeld door G.S., 1837, 4029
          - 1839, behandeld door G.S., [1838], 4030
          - 1840, behandeld door G.S., 1839, 4031
          - 1841, goedgekeurd bij K.B., 1840, 4032
          - 1842, goedgekeurd bij K.B., 1841, 4033